【裁判字號】    96,易,2206
【裁判日期】    970125
【裁判案由】    毒品危害防制條例
【裁判全文】
臺灣士林地方法院刑事判決              96年度易字第2206號
公  訴  人  臺灣士林地方法院檢察署檢察官
被      告  甲○○
上列被告因毒品危害防制條例案件，經檢察官提起公訴（96年度
毒偵字第2221號），經被告於準備程序中就被訴事實為有罪之陳
述，本院裁定改以簡式審判程序審理，並判決如下：
    主  文
甲○○施用第二級毒品，累犯，處有期徒刑玖月。扣案之第二級
毒品甲基安非他命壹包內之第二級毒品甲基安非他命（驗餘淨重
零點貳捌柒捌公克）沒收銷燬；包裝甲基安非他命用之包裝袋壹
個沒收。
    事實及理由
一、本件被告甲○○所犯毒品危害防制條例第10條第2 項之罪，
    非死刑、無期徒刑或最輕本刑有期徒刑三年以上之罪，亦非
    高等法院管轄第一審案件，且於準備程序進行中，被告先就
    被訴事實為有罪之陳述，經告知被告簡式審判程序之旨，並
    聽取檢察官、被告之意見後，本院合議庭裁定由受命法官進
    行簡式審判程序，是本件之證據調查，依刑事訴訟法第273
    條之2 規定，不受同法第159 條第1 項、第161 條之2 、第
    161 條之3 、第163 條之1 及第164 條至第170 條規定之限
    制，核先敘明。
二、本件犯罪事實如下：甲○○前因施用毒品案件，先後2 次送
    觀察、勒戒後，均認無繼續施用毒品之傾向，分別由臺灣士
    林地方法院檢察署及臺灣臺北地方法院檢察署檢察官於民國
    89年2 月18日、89年2 月29日，各以89年度毒偵字第482 號
    、89年度毒偵字第203 號不起訴處分確定。又因施用毒品案
    件，先送強制戒治，並經臺灣士林地方法院檢察署檢察官以
    91年度毒偵字第158 號聲請簡易判決處刑，由本院以91年度
    士簡字第185 號判決處有期徒刑4 月確定，並於92年3 月27
    日易科罰金執行完畢。至其所受之強制戒治處分，則於91年
    12月11日停止戒治交付保護管束，並於92年1 月31日保護管
    束期滿未經撤銷而視為強戒治執行完畢。再因施用毒品案件
    ，經本院以94年度易字第62號判決處有期徒刑6 月確定，於
    94 年8月10日易科罰金執行完畢。復因施用毒品案件，經本
    院以95年度易字第666 號判決處有期徒刑6 月確定，於95年
    12月12日易科罰金執行完畢。詎甲○○猶不知悛悔，復於上
    開強制戒治執行完畢釋放後5 年內，另基於施用第二級毒品
    安非他命之犯意，於96年10月2 日，在其位於臺北市○○區
    ○○路3 段242 號住處內，施用第二級毒品安非他命1 次。
    嗣於同年月4 日，在臺北市○○區○○路106 巷16號1 樓前
    為警查獲，並扣得甲基安非他命1 小包（驗餘淨重0.2878公
    克），始悉上情。
三、本件證據部分除引用如附件檢察官起訴書之記載外，並有被
    告甲○○於本院審理期間之自白為證（見本院97年1 月21日
    準備程序筆錄），另被告為警查獲時所扣得之白色透明結晶
    1 包（驗餘淨重0.2878公克），經送往交通部民用航空局航
    空醫務中心鑑驗，檢出第二級毒品甲基安非他命成分，此有
    該中心96年10月17日航藥鑑字第0961718 號毒品鑑定書l 份
    在卷為佐（見偵查卷第66頁）。
四、按安非他命係毒品危害防制條例第2 條第2 項第2 款所稱之
    第二級毒品。核被告所為，係犯毒品危害防制條例第10條第
    2 項之施用第二級毒品罪。其持有第二級毒品安非他命進而
    施用，持有毒品之行為係施用毒品之當然手段，不另論以持
    有第二級毒品罪。查被告前有犯罪事實欄所載之有期徒刑執
    行完畢前科紀錄，有臺灣高等法院被告前案紀錄表在卷可稽
    ，其受有期徒刑之執行完畢5 年內，故意再犯本案有期徒刑
    以上之罪，為累犯，應依刑法第47條第1 項之規定，加重其
    刑。爰審酌被告前已有多次施用毒品前科，素行不佳，且經
    觀察勒戒、強制戒治及受有期徒刑之宣告、執行後，仍不知
    悛悔，復再度施用毒品，顯見其意志不堅，不能戒絕毒品，
    暨其犯罪動機、手段，以及施用毒品為自戕行為，除對己身
    產生危害，並未直接侵及他人法益，與犯罪後於本院審理時
    坦承犯行，態度尚稱良好等一切情狀，量處如主文所示之刑
    。
五、扣案之第二級毒品甲基安非他命1 包內之第二級毒品甲基安
    非他命（驗餘淨重0.2878公克），係查獲之毒品，不問屬於
    犯人與否，應依毒品危害防制條例第18條第1 項前段之規定
    宣告沒收銷燬。至盛裝上開第二級毒品甲基安非他命之包裝
    袋1 個，為被告所有，供其施用第二級毒品之包裝工具，業
    據被告供明在卷，屬供被告犯本案施用毒品犯行所用之物，
    爰依刑法第38條第1 項第2 款規定，併予宣告沒收。
六、依刑事訴訟法第273 條之1 第1 項、第299 條第1 項前段、
    第310 條之2 、第454 條第2 項，毒品危害防制條例第10條
    第2 項、第18條第1 項前段，刑法第11條、第47條第1 項、
    第38條第1 項第2 款，判決如主文。
七、如不服本判決，應於判決送達後10日內，向本院提出上訴狀
    。
本案經檢察官白忠志到庭執行職務。
中    華    民    國    97    年    1     月    25    日
                  刑事第三庭法  官  梁哲瑋
以上正本證明與原本無異。
                            書記官  陳玉瓊
中    華    民    國    97    年    1     月    28    日
附錄本判決論罪科刑依據法條：
毒品危害防制條例第10條
  施用第一級毒品者，處 6 月以上 5 年以下有期徒刑。
  施用第二級毒品者，處 3 年以下有期徒刑。


司法院資訊處製作；財團法人民間司法改革基金會備份。
